臺灣高雄地方法院行政訴訟判決　　　　　110年度交字第158號
原　　　告　鍾國樑　

被　　　告　交通部公路總局高雄區監理所

代　表　人　李瑞銘　
訴訟代理人　石金燕　
上列當事人間交通裁決事件，原告不服被告民國110 年4 月15日
裁字第82-B00000000號裁決，提起行政訴訟，本院判決如下：
    主  文
原告之訴駁回。
訴訟費用新臺幣參佰元由原告負擔。
    事實及理由
一、程序事項：本件為交通裁決事件，依兩造所述各節及卷內資
    料所示，本件事證已臻明確，本院認無經言詞辯論之必要，
    爰依行政訴訟法第237 條之7 之規定，不經言詞辯論而為判
    決。
二、事實概要：原告於民國110 年2 月5 日20時28分許駕駛車牌
    號碼000-0000號營業小客車（下稱系爭車輛），在高雄市鳳
    山區光復路、中華街至華明街路段，因有「任意以迫近迫使
    他車讓道」之違規行為，經民眾檢舉，由高雄市政府警察局
    鳳山分局（下稱舉發機關）員警填掣高市警交字第B0000000
    0 號舉發違反道路交通管理事件通知單（下稱舉發通知單）
    逕行舉發。嗣原告於應到案日期前之110 年2 月17日向被告
    陳述不服，經被告函詢舉發機關後，認原告確有上揭違規行
    為，乃依行為時（下同）道路交通管理處罰條例（下稱處罰
    條例）第43條第1 項第3 款規定，於110 年4 月15日開立裁
    字第82-B00000000號裁決書（下稱原處分），裁處原告「罰
    緩新臺幣（下同）18,000元，記違規點數3 點，並應參加道
    路交通安全講習」。原告不服，遂提起行政訴訟。
三、原告主張：檢舉人即機車駕駛人所述並非屬實，因本件係檢
    舉人有行挑釁行為（敲系爭車輛車門）所引起，原告為維護
    自身權益而上前理論，原告並非惡意去攔停機車等語。並聲
    明：原處分撤銷。
四、被告則以：經檢視採證光碟可見，原告駕駛系爭車輛行駛於
    快車道上迫近檢舉人車輛、直接切入機車前方，而機車於慢
    車道先停下來，再換至快車道於綠燈時騎離現場，影片中有
    聽到喇叭聲及檢舉人向原告說話之聲音 (於「Z00000000000
    _001」(機車之後鏡頭)錄影檔自00秒處起，接續「Z00000000000_004 」(機車之前鏡頭)錄影檔自00秒處起)；故原告車
    輛確實有以迫近、驟然變換車道或其他不當方式，迫使他車
    讓道，違規屬實；又本案確係屬雙方行車糾紛，而原告確實
    有將車輛迫近、切停在檢舉人車道前方之交通違規行為，原
    告如認檢舉人有違規行為可以選擇依法報案或檢舉之方式，
    使用正當法律程序，讓檢舉人車輛認知其違規行為，而非以
    阻擋或其他不當方式，迫近迫使他車讓道。是原告於前揭時
    間、地點確有「任意以迫近迫使他車讓道」之違規行為，被
    告據以裁處，洵無不合等語，資為抗辯。並聲明：原告之訴
    駁回。
五、本院之判斷：
  ㈠按「（第1 項）汽車駕駛人，駕駛汽車有下列情形之一者，
    處6,000 元以上24,000元以下罰鍰，並當場禁止其駕駛：3
    、任意以迫近、驟然變換車道或其他不當方式，迫使他車讓
    道。（第5 項）汽車駕駛人違反第1 項…規定者，應接受道
    路交通安全講習。」、「汽車駕駛人有下列各款所列條款之
    一者，除依原條款處罰鍰外，並予記點：3 、有第43條…情
    形之一者，各記違規點數3 點。」處罰條例第43條第1 項第
    3 款、第5 項前段、第63條第1 項第3 款定有明文。次按「
    汽車在同一車道行駛時，除擬超越前車外，後車與前車之間
    應保持隨時可以煞停之距離，不得任意以迫近或其他方式，
    迫使前車讓道。」道路交通安全規則第94條第1 項亦定有明
    文。
  ㈡經查，原告有事實概要欄所載之交通違規行為一節，有被告
    提出之高雄市政府警察局鳳山分局110 年3 月22日高市警鳳
    分交字第11070929400 號函、檢舉相關資料及採證光碟等附
    卷可稽，並經本院當庭勘驗採證光碟，勘驗結果為「原告駕
    駛TDC-9237號營業小客車行駛於快車道上迫近檢舉人車輛，
    直接切入機車前方且突然停車煞車燈亮起，而機車於慢車道
    先停下來，再換至快車道於綠燈時騎離現場，影片中有聽到
    喇叭聲及檢舉人向原告說話之聲音( 於「Z00000000000_001
    」(機車之後鏡頭)錄影檔自00秒處起，接續「Z00000000000
    _004 」(機車之前鏡頭)錄影檔自00秒處起)」等情，有本院
    110 年9 月8 日勘驗筆錄在卷可查。故原告之違規事實，洵
    堪認定。至原告雖主張本件係檢舉人有行挑釁行為（敲系爭
    車輛車門）所引起，其為維護自身權益而上前理論，其並非
    惡意去攔停機車云云。惟查，原告所稱檢舉人敲系爭車輛車
    門一事，核與上開勘驗結果不符，且未據原告提出證據證明
    ，難信為真實。退步言之，縱使原告能證明檢舉人確有原告
    所主張之挑釁行為，惟原告對於糾紛應循正當管道處理，不
    應因一時憤怒即擅為本件違規逼車讓道之危險舉動，進而嚴
    重影響交通安全與秩序。故原告上開主張，並不可採。
  ㈢綜上所述，原告於上述時、地確有「任意以迫近迫使他車讓
    道」之違規行為，被告依處罰條例第43條第1 項第3 款、第
    5 項前段、第63條第1 項第3 款，以原處分裁處原告「罰緩
    18,000元，記違規點數3 點，並應參加道路交通安全講習」
    ，於法有據。原告訴請撤銷，為無理由，應予駁回。
六、本件判決基礎已臻明確，兩造其餘攻防方法及訴訟資料經本
    院斟酌後，核與判決結果不生影響，不另一一論述，併此敘
    明。
七、本件第一審裁判費為300 元，應由原告負擔，爰確定第一審
    訴訟費用額如主文第2 項所示。
據上論結，本件原告之訴為無理由，依行政訴訟法第237 條之7
、第237 條之8 第1 項、第237 條之9 第1 項、第236 條、第98
條第1 項本文，判決如主文。
中    華    民    國   110    年    9     月    28    日
                  行政訴訟庭  法  官  吳文婷
以上正本係照原本作成。
如不服本判決，應於判決送達後20日內，向本院提出上訴狀並表
明上訴理由（原判決所違背之法令及其具體內容或依訴訟資料可
認為原判決有違背法令之具體事實），其未載明上訴理由者，應
於提出上訴後 20 日內向本院補提理由書（上訴狀及上訴理由書
均須按他造人數附繕本，如未按期補提上訴理由書，則逕予駁回
上訴），並應繳納上訴裁判費新臺幣750元。
中    華    民    國   110    年    9     月    28    日
　
                              書記官  洪嘉慧